臺灣高等法院刑事裁定
107年度金上重訴字第44號
上  訴  人  
即  被  告  姚志宏


選任辯護人  林凱律師
            林宜萍律師
上列上訴人即被告因違反銀行法等案件，本院裁定如下：
    主  文
姚志宏自民國壹佰零玖年拾月柒日起，限制出境、出海捌月。
    理  由
一、查本院前認依卷內各項證據，被告姚志宏被訴違反銀行法第
    125條之3第1項之詐欺取財等罪，經原審判處應執行有期徒
    刑15年，同時諭知未扣案犯罪所得238萬6,229.97美元沒收
    及追徵，堪認其犯罪嫌疑重大，且有相當理由足認被告有逃
    亡之虞。故為確保日後審判、執行程序之順利進行，實有必
    要繼續限制其出境、出海，爰裁定被告自民國109年2月7日
    起，限制出境、出海8月，合先敘明。
二、按被告犯罪嫌疑重大，而有下列各款情形之一者，必要時檢
    察官或法官得逕行限制出境、出海。但所犯係最重本刑為拘
    役或專科罰金之案件，不得逕行限制之：（一）無一定之住
    、居所者。（二）有相當理由足認有逃亡之虞者。（三）有
    相當理由足認有湮滅、偽造、變造證據或勾串共犯或證人之
    虞者。且審判中限制出境、出海每次不得逾8月，犯最重本
    刑為有期徒刑10年以下之罪者，累計不得逾5年；其餘之罪
    ，累計不得逾10年，刑事訴訟法第93條之2第1項、第93條之
    3第2項後段分別定有明文。次按限制出境、出海之處分，其
    目的在避免被告因出境、出海滯留他國，以保全國家追訴、
    審判或日後執行之順利進行。而審判中有無限制出境之必要
    ，屬事實審法院得依個案情節，審酌人權保障及公共利益之
    均衡維護，本於職權而為裁量之事項。至限制出境、出海之
    原因是否消滅，能否以其他方式替代而解除，亦俱屬事實審
    酌之問題（最高法院108年度台抗字第539號裁定意旨參照）
    。
三、經查，本院審核現存相關卷證，並給予被告及其選任辯護人
    陳述意見之機會後，在現階段仍認被告涉犯銀行法第125條
    之3第1項之詐欺取財（達新臺幣〈下同〉1億元以上）罪、修
    正前刑法第339條第1項詐欺取財罪、刑法第201條第1項偽造
    有價證券罪、第216條及第215條之行使業務上登載不實文書
    罪、商業會計法第71條第1款之填製不實等部份，犯罪嫌疑
    均屬重大。其次，被告所涉違反銀行法第125條之3第1項之
    罪，法定刑為3年以上10年以下有期徒刑，刑度非輕，且被
    告經原審判決判處應執行有期徒刑15年，同時諭知未扣案犯
    罪所得238萬6,229.97美元應予沒收及追徵在案，而審酌重
    罪常伴有逃亡之高度可能，而經判處重刑者以逃匿方式規避
    審判程序進行及刑罰執行之可能性更高，此乃趨吉避凶、脫
    免刑責、不甘受罰之基本人性，是被告除經重罪追訴外，同
    時業經判處如上述之刑度在案，依一般刑事科學之合理判斷
    ，自有相當理由足認其有逃亡之虞。再者，本院權衡司法權
    之有效行使、公共利益之維護及被告人身自由私益，斟酌比
    例原則，認在現階段如令被告得以自由出境或出海，渠等藉
    機逃匿國外，以規避將來審判程序之進行及刑罰之執行的可
    能性實屬非低，考量此情，誠難以其他方式替代限制出境及
    出海，故為妥適保全後續審理程序之順利進行或日後刑罰之
    執行，仍有繼續限制被告出境、出海之必要。
四、至被告之辯護人雖辯稱：被告已經以100萬元交保，而被告
    之家人、生活、工作均在臺灣，應沒有繼續限制出境出海之
    必要云云，然上揭所陳情事，均難以消除逃亡可能性所由生
    之人性及經濟因素，更俱與被告將來是否有藉由出境出海之
    機會逃匿國外之可能性，並無必然關聯，實未能擔保日後審
    理或執行之順利進行，又被告雖已於偵查中經檢察官諭令具
    保100萬元，但相較於上開應沒收及追徵之未扣案犯罪所得
    金額，顯非相當，尚難認有何擔保其留置境內之實質效果，
    自難執此即認本件已無限制被告出境、出海之必要性，是被
    告辯護人此部份所辯，尚難採信。
五、綜上所述，本件限制出境、出海之原因及其必要性仍然存在
    ，爰裁定被告自109年10月7日起，限制出境、出海8月。
據上論斷，應依刑事訴訟法第93條之2第1項第2款、第93條之3第
2項後段，裁定如主文。
中　　華　　民　　國　　109 　年　　9 　　月　  25  　日
  　　　　　　    刑事第二十四庭審判長法　官  陳德民  
　　  　　　　　　　　                法  官  鄭富城  
  　　　　　　　　　　                法  官  葉力旗　
以上正本證明與原本無異。
如不服本裁定，應於收受送達後五日內向本院提出抗告狀。
                                      書記官  王心琳
中　　華　　民　　國　　109 　年　　9 　　月　　25　　日